臺灣臺北地方法院民事判決　　　　　　　　　　　　　九十三年度婚字第二五０號
　　原　　　告　甲○○
　　訴訟代理人　趙哲宏律師
　　複代理人　　林廷隆律師
　　被　　　告　乙○○原名葉.
當事人間請求離婚事件，本院於民國九十三年六月三日言詞辯論終結，判決如下：
    主    文
准原告與被告離婚。
訴訟費用由被告負擔。
    事實及理由
一、原告主張兩造於民國九十年六月十八日結婚，婚後因工作因素，各自分居南北兩
    地，致原告對被告婚後行徑並不十分清楚，被告可以輕易隱瞞原告諸多事情，迄
    原告收受台灣桃園女子監獄九十二年十一月十三日通知書始知被告罹犯侵占、偽
    造文書等罪，已於九十二年十月二十九日入監執行。原告並於為訴訟之需領取被
    告
    原告對兩造婚姻已經心灰意冷，不願再與被告會談。被告犯侵占、偽造文書屬不
    名譽之罪，被處徒刑確定，原告自得依民法第一千零五十二條第一項第十款：夫
    妻之一方被處三年以上徒刑或因犯不名譽之罪之規定訴請離婚。並聲明：准原告
    與被告離婚。
二、被告則以兩造婚後非常恩愛，但被告婚前一時糊塗犯偽造文書等罪，事後深感後
    悔，但太愛原告而未予告知，入監以來，原告的安慰及鼓勵是被告最大的精神支
    柱，被告刑期不長，希望獲原告原諒，待被告出獄後再與原告解釋等語，資為抗
    辯。聲明：原告之訴駁回。
三、兩造不爭執之事實：(一)兩造夫妻關係存續中。(二)被告犯偽造文書及侵占罪，經臺
    灣高等法院八十九年上訴字第三八六九號刑事判決各判處有期徒刑十月、七月，
    應執行有期徒刑一月三月，被告不服上訴，經最高法院於九十二年九月十八日判
    決駁回被告上訴確定之事實，有臺灣高等法院八十九年度上訴字第三八六九號及
    最高法院九十二年度台上字第五０六０號判決各影本一件為證，並有本院依職權
    調閱之臺灣高等法院被告全國前案紀錄表、
    ，原告主張之事實堪信為真實。
四、按夫妻之一方犯不名譽之罪被徒刑者，他方得向法院請求判決離婚，民法第一千
    零五十二條第一項第十款後段定有明文。次按對於第一千零五十二條第十款之情
    事，有請求權之一方，自知悉後已逾一年，或自其情事發生後已逾五年者，不得
    請求離婚，民法第一千零五十四條亦有明文。所謂被處徒刑，係指被處徒刑判決
    已確定者而言，故民法第一千零五十四條所定知悉其情事，應自知悉被處徒刑之
    判決確定時起算（最高法院六十七年台上字第三三號判例參照）。又犯偽造文書
    罪及侵占罪，均屬社會上一般觀念認為不名譽之犯罪（最高法院三十三年上字第
    三一四二號判例、四十六年台上字第一七０一號判例參照）。經查被告犯偽造文
    書及侵占罪，應執行有期徒刑一年三月，業於九十二年九月十八日經最高法院以
    九十二年度台上字第五０六０號判決駁回被告之上訴而告確定，被告於同年十月
    二十九日入監執行，而原告係於收受台灣桃園女子監獄九十二年十一月十三日通
    知後知悉被告犯不名譽之罪，於九十三年三月十一日提起本件離婚之訴，有起訴
    狀上本院收狀戳可證，則原告提起本件離婚之訴，距其知悉被告被處不名譽之判
    決確定時起算未逾一年，自合乎上開規定。雖被告抗辯刑期不長或犯罪後深感後
    悔云云，惟此均不足使影響原告離婚請求權，其抗辯委不足取。從而，原告主張
    核與民法第一千零五十二條第一項第十款後段規定相符，其據以請求判決准與被
    告離婚，依法有據，應予准許。
五、據上論結，原告之訴為有理由，依民事訴訟法第七十八條判決如主文。
中　　　華　　　民　　　國　　九十三　　年　　　六　　　月　　十七　  　日
                                          家事庭法官    林妙黛
右正本係照原本作成。
如對本判決上訴，須於判決送達後二十日之不變期間內，向本院提出上訴狀。
中　　　華　　　民　　　國　　九十三　　年　　　六　　　月　　十七　　  日
                                          書  記  官    尹遜言
